臺灣板橋地方法院刑事判決　　　　　　　　　　　　九十一年度易緝字第二三一號
　　公　訴　人　臺灣板橋地方法院檢察署檢察官
　　被　　　告　甲○○
右列被告因竊盜案件，經檢察官提起公訴（九十一年度偵字第九一三三號）及移送併
辦（九十一年度偵字第一五四九六、一八八三六號），本院判決如左：
    主  文
甲○○共同連續竊盜，處有期徒刑捌月；扣案如附表所示之物均沒收。
    事  實
一、甲○○（原姓名為蘇國義）曾因竊盜案件經福建金門地方法院於民國九十年三月
    十三日以九十年度城簡字第五號判決處有期徒刑六月，如易科罰金以三百元折算
    一日，緩刑三年，於九十年四月一日確定，竟不知悔改，於緩刑期間，與已成年
    之范芳綺（七十年十月十三日生，已審結）共同基於意圖為自己不法所有之概括
    犯意聯絡，自九十一年三、四月間起至九十一年五月十七日凌晨二時三十分許止
    ，在台北縣中和市○○街臨八十一號鎮南宮（該宮於夜間亦供人膜拜參訪）內，
    以自製之工具（即以繩子綁縛硬幣，再於硬幣上黏貼雙面膠帶），自該宮之樂捐
    箱投幣口處垂下，以類似釣魚之方法，連續約四次竊取樂捐箱內之香油錢，每次
    約竊得新臺幣（下同）一千元左右，嗣於九十一年五月十七日凌晨二時三十分許
    ，在上址鎮南宮內為警查獲，並扣得甲○○所有、供竊盜使用之如附表編號一所
    示之物及甲○○、范芳綺所竊得之現金一千零五十元（其中一百元之紙鈔九張、
    五十元之紙鈔三張，甲○○於同日經檢察官准許具保後釋放）。甲○○復單獨承
    前概括犯意，自九十一年五月底起至九十一年八月十六日凌晨二時五十分許止，
    在上開鎮南宮及台北縣土城市某土地公廟（該廟於夜間亦供人膜拜參訪）內，以
    前述類似釣魚之方法，連續約五次竊取樂捐箱內之香油錢，每次約竊得一千元左
    右，嗣於九十一年八月十六日凌晨二時五十分許，在上址鎮南宮內為警查獲，並
    扣得甲○○所有、供竊盜使用之如附表編號二所示之物及甲○○所竊得之現金一
    千一百元（即面額一百元之紙鈔十一張，甲○○於同日經檢察官准許具保後釋放
    ）。甲○○復單獨承前概括犯意，於九十一年九月二十日上午十一時三十分許，
    在台北縣板橋市○○街七十二巷四號龍后宮，以前述類似釣魚之方法，竊得樂捐
    箱內之香油錢一百元，適為民眾丙○○發覺而出言質問，甲○○旋逃逸並將所竊
    得之一百元遺落在樂捐箱外，嗣於同日中午十二時許，在台北縣板橋市○○路四
    百三十一巷內為警查獲，警方並自同市○○街十七號前榕樹下取出甲○○所有、
    供竊盜使用之如附表編號三所示之物。
二、案經：(一)臺北縣政府警察局中和分局報請臺灣板橋地方法院檢察署檢察官偵查起
    訴。(二)臺北縣政府警察局中和分局報請臺灣板橋地方法院檢察署檢察官移送併辦
    （九十一年度偵字第一五四九六號）。(三)臺北縣政府警察局海山分局報請臺灣板
    橋地方法院檢察署檢察官移送併辦（九十一年度偵字第一八八三六號）。
    理  由
一、右揭事實，業據被告甲○○於本院審理時坦承不諱，核與共犯范芳綺於偵審中供
    述之情節大致相符，且經目擊證人王來吉、丙○○分別於警訊時證述明確，並經
    被害人鎮南宮之主任委員丁○○、龍后宮之負責人乙○○於警訊時指述在卷，且
    有贓物認領保管單（領據）共三紙、鎮南宮監視器錄影畫面翻拍照片影本等件附
    卷可稽，復有如附表所示之物扣案可資佐證。本案事證明確，被告之犯行洵堪認
    定。
二、核被告所為，係犯刑法第三百二十條第一項之竊盜罪。被告與已成年之范芳綺間
    ，就自九十一年三、四月間起至九十一年五月十七日凌晨二時三十分許止，在鎮
    南宮竊取香油錢之犯行，有犯意聯絡及行為分擔，為共同正犯；被告先後多次竊
    盜犯行，時間緊接，手法相似，所犯係構成要件相同之罪名，顯係基於概括之犯
    意為之，為連續犯，應依刑法第五十六條規定以一罪論並加重其刑；公訴意旨雖
    僅論及被告於九十一年五月十七日凌晨竊取鎮南宮香油錢之犯行，惟其餘論罪部
    分既與之有連續犯之裁判上一罪關係，基於審判不可分之法則，自應併予審究。
    爰審酌被告曾因竊盜案件經法院判處有期徒刑六月，如易科罰金以佰元折算一
    日，緩刑三年（見卷附臺灣高等法院檢察署刑案紀錄簡覆表及臺灣高等法院被告
    全國前案紀錄表），竟於緩刑期間不知悔改，其犯罪之手段、竊盜之次數、所竊
    取之金額不高，惟迭次為警查獲仍繼續犯案，目無法紀等一切情狀，量處如主文
    所示之刑。扣案如附表所示之物，係被告所有，供竊盜所用之物，已據被告供明
    在卷，併依刑法第三十八條第一項第二款宣告沒收。
據上論斷，應依刑事訴訟法第二百九十九條第一項前段，刑法第二十八條、第五十六
條、第三百二十條第一項、第三十八條第一項第二款，罰金罰鍰提高標準條例第一條
前段，判決如主文。
本案經檢察官黃正綱到庭執行職務。
中      華      民      國      九十一    年    十二    月    二十四    日
                              臺灣板橋地方法院刑事第三庭
                                      法  官 樊  季  康
右正本證明與原本無異
如不服本判決應於送達後十日內向本院提出上訴狀
                                      書記官 馬  秀  芳
中      華      民      國      九十一    年    十二    月    二十四    日
附錄本案論罪科刑法條全文：
刑法第三百二十條第一項：意圖為自己或第三人不法之所有，而竊取他人之動產者，
                        為竊盜罪，處五年以下有期徒刑、拘役或五百元以下罰金
附表：
┌──┬──────────────┬─────────────────┐
│編號│名    稱    及    數    量  │備                              註│
├──┼──────────────┼─────────────────┤
│一  │雙面膠帶貳捲、繩子壹條、硬幣│警方於九十一年五月十七日扣得之物。│
│    │枚。                      │                                  │
├──┼──────────────┼─────────────────┤
│二  │棉線黏貼雙面膠之工具壹組。  │警方於九十一年八月十六日扣得之物。│
├──┼──────────────┼─────────────────┤
│三  │雙面膠貳捲、自製工具壹組。  │警方於九十一年九月二十日扣得之物。│
└──┴──────────────┴─────────────────┘
